臺灣板橋地方法院刑事判決　　　　　　 96年度交易字第106號
公　訴　人　臺灣板橋地方法院檢察署檢察官
被　　　告　乙○○
　　　　　　甲○○
上列被告因公共危險等案件，經檢察官提起公訴（96年度偵字第
2124號），於準備程序進行中，被告就被訴之事實為有罪之陳述
，經告知被告簡式審判程序之旨，並聽取當事人之意見後，裁定
進行簡式審判程序，判決如下：
    主  文
乙○○服用酒類，不能安全駕駛動力交通工具而駕駛，處拘役
拾日，如易科罰金，以新臺幣壹仟元折算壹日；又因過失傷害人
致重傷，處拘役伍拾日，如易科罰金，以新臺幣壹仟元折算壹日
；應執行拘役柒拾日，如易科罰金，以新臺幣壹仟元折算壹日。
甲○○從事業務之人，因業務上之過失傷害人致重傷，處拘役伍
拾日，如易科罰金，以新臺幣壹仟元折算壹日。
    事  實
一、乙○○於民國95年6 月30日23時許，在臺北縣林口鄉○○路
    其任職之公司內飲用酒類，已達不能安全駕駛動力交通工具
    之程度，猶仍於翌日（7 月1 日）凌晨某時，騎乘車牌號碼
    KZU-687 號重型機車至臺北縣新莊市鴻金寶百貨公司附近等
    待友人丙○○，同日凌晨4 時許，乙○○騎前開機車搭載丙○○後，沿臺北縣泰山鄉○○路往林口鄉方向行駛，於同日
    4 時35分許，途經臺北縣泰山鄉○○路17號前，因前方有正
    甲○○駕駛車牌號碼5N-9017 號自小貨車載送貨物同向行駛
    ，乙○○欲超越前車，其本應注意在劃有分向限制線之路段
    ，不得駛入來車之車道內，而依當時情形，並無不能注意之
    情形，竟跨越分向限制線自左方欲超車，適甲○○駕駛小貨
    車本應注意在劃有分向限制線之路段，不得迴車，其亦疏未
    注意，逕行在上址前違規跨越分向限制線迴轉，其左前車頭
    與乙○○所騎乘之機車發生碰撞，致使乙○○及丙○○摔倒
    在地，丙○○並受有第六頸椎及第三腰椎爆裂性骨折併上肢
    無力及下半身癱瘓、脊髓損傷、左側外傷性氣胸血胸、左側
    肩胛骨骨折、雙側股骨幹骨折、右下肢近側深部撕裂傷併軟
    組織缺損及骨外露等傷害，並致生四肢癱瘓之重傷害（甲○○過失傷害乙○○部分，未據告訴）。甲○○、乙○○於事
    故發生後，於警方前往肇事現場處理時在場，並當場承認為
    肇事人。乙○○經送醫後，又於醫院接受警方對其施以呼氣
    酒精濃度測試，其呼氣酒精濃度高達每公升酒精0.61毫克，
    因而查知上情。
二、案經被害人丙○○訴經臺北縣政府警察局新莊分局報請臺灣
    板橋地方法院檢察署檢察官偵查起訴。
    理  由
一、按除被告所犯為死刑、無期徒刑、最輕本刑為三年以上有期
    徒刑之罪或高等法院管轄第一審案件者外，於第一次審判期
    日前之準備程序進行中，被告先就被訴事實為有罪之陳述時
    ，審判長得告知被告簡式審判程序之旨，並聽取當事人、代
    理人、辯護人及輔佐人之意見後，裁定進行簡式審判程序，
    刑事訴訟法第273 條之1 第1 項定有明文。經核本件被告乙○○、甲○○所犯係死刑、無期徒刑、最輕本刑為3 年以上
    有期徒刑以外之罪，其於準備程序中就被訴事實為有罪之陳
    述，經法官告知簡式審判程序之旨，並聽取公訴人、被告之
    意見後，本院爰依首揭規定，合議裁定由受命法官獨任進行
    簡式審判程序，合先敘明。
二、訊據被告乙○○、甲○○分別坦承所為之犯罪事實不諱，核
    與卷附道路交通事故現場圖、道路交通調查事故表、照片、
    呼氣酒精測試紙等所示相符。而在劃有分向限制線之路段，
    不得駛入來車之車道內；又在設有禁止迴車標誌或劃有分向
    限制線，禁止超車線、禁止變換車道線之路段，不得迴車，
    道路交通安全規則第97條第1 項第2 款、第106 條第2 款分
    別定有明文。被告乙○○飲酒後行經臺北縣泰山鄉○○路17
    號前，為設有分向線制線雙向二車道路段，自不得駛入來車
    車道；被告甲○○於上開路段，亦不得迴車，而當時雖處於
    夜間，但有照明（見95年度他字第6670號卷第20頁上方照片
    ），且路面乾燥、無缺陷，視距良好（同前卷第12頁調查報
    告表記載），並無不能注意之情事，被告乙○○跨越分向限
    制線進入來車車道，前方被告甲○○亦跨越分向限制線迴轉
    ，兩車因而碰撞肇事，渠等均有過失已臻明確。本件經送請
    臺灣省臺北縣區車輛行車事故鑑定委員會鑑定，亦同上認定
    ，有該委員會北縣鑑字第951164號意見書可參。而告訴人因
    被告等前開過失行為，受有第六頸椎及第三腰椎爆裂性骨折
    併上肢無力及下半身癱瘓、脊髓損傷、左側外傷性氣胸血胸
    、左側肩胛骨骨折、雙側股骨幹骨折、右下肢近側深部撕裂
    傷併軟組織缺損及骨外露等傷害，並致四肢癱瘓之重傷害，
    有衛生署臺北醫院診斷證明書、中山醫學大學附設醫院診斷
    證明書在卷為據，足認被告等之過失行為與告訴人所受之傷
    害間，有相當因果關係。被告乙○○酒後駕駛之行為，除據
    其自承在卷外，並有卷附吐氣酒精測試單足稽，被告等之犯
    行明確，應依法論處。
三、核被告乙○○所為，係犯刑法第185 條之3 之酒醉駕駛罪、
    第284 條第1 項後段之過失致重傷罪；被告甲○○駕駛小貨
    車送貨，係以駕駛為業務之人，所犯為同法第284 條第2 項
    後段之業務過失致重傷罪。被告乙○○酒醉駕駛致人受傷，
    就所犯過失致重傷罪部分，應加重其刑。又被告甲○○、乙○○於警方到場後，自首其過失傷害之犯行，有卷附自首情
    形紀錄表為據，均依自首之例減輕其刑，被告乙○○過失傷
    害部分應先加重後減輕其刑。另就被告乙○○所犯公共危險
    罪部分，係經警方進行例行性酒精測試而查悉（因被告甲○○亦接受測試），並非被告乙○○自承犯公共危險罪而開始
    偵查，是此部分犯行無自首減刑之適用。本院審酌被告2 人
    均無前科，有臺灣高等法院被告前案紀錄表在卷可稽，其因
    一時疏失罹犯本罪，惡性非重，且犯後均坦承犯行不諱，其
    本有心與告訴人調解，但因告訴人傷重四肢癱瘓，後續醫療
    、看護費用、減少勞動力損失達新臺幣2000萬元以上，被告
    2 人無力負擔，並非推卸責任，並衡其犯罪手段、過失程度
    、所生危害等一切情狀，各量處如主文所示之刑，及定應執
    行刑，並諭知如易科罰金之折算標準。
據上論斷，應依刑事訴訟法第273 條之1 第1 項、第299 條第1
項前段，刑法第284 條第1 項後段、第2 項後段、第185 條之3
、第62條、第41條第1 項前段、第51條第6 款，道路交通管理處
罰條例第86條第1 項，刑法施行法第1 條之1 ，判決如主文。
本案經檢察官黃仙宜到庭執行職務。
中　　華　　民　　國　　96　　年　　6 　　月　　15　　日
                      交通法庭    法  官  林漢強
上正本證明與原本無異。
如不服本判決，應於判決送達後10日內，向本院提出上訴狀。
                                  書記官  曾千庭
中　　華　　民　　國　　96　　年　　6 　　月　　15　　日
附錄本件論罪科刑所用法條全文
刑法第185條之3
服用毒品、麻醉藥品、酒類或其他相類之物，不能安全駕駛動力
交通工具而駕駛者，處一年以下有期徒刑、拘役或三萬元以下罰
金。
刑法第284條
因過失傷害人者，處六月以下有期徒刑、拘役或五百元以下罰金
，致重傷者，處一年以下有期徒刑、拘役或五百元以下罰金。
從事業務之人，因業務上之過失傷害人者，處一年以下有期徒刑
、拘役或一千元以下罰金，致重傷者，處三年以下有期徒刑、拘
役或二千元以下罰金。
